【裁判字號】    97,易,748
【裁判日期】    970825
【裁判案由】    竊盜
【裁判全文】
臺灣屏東地方法院刑事判決               97年度易字第748號
公  訴  人  臺灣屏東地方法院檢察署檢察官
被      告  甲○○
                    6號另案.
上列被告因竊盜案件，經檢察官提起公訴（97年度偵字第4179號
），被告於本院準備程序中就被訴事實為有罪之陳述，經本院裁
定依簡式審判程序審理，判決如下：
    主  文
甲○○踰越牆垣竊盜，累犯，處有期徒刑捌月；又踰越牆垣竊盜
，累犯，處有期徒刑捌月。應執行有期徒刑壹年貳月。
    事  實
一、甲○○前於民國92年間因施用毒品案件，經本院以92年度訴
    字第778 號判處有期徒刑7 月確定；又於93年間因竊盜案件
    ，經本院以93年度易字第333 號判處有期徒刑1 年確定；再
    於同年間因施用毒品案件，經本院以93年度訴字第478 號判
    處應執行有期徒刑10月確定；上開3 案接續執行，嗣於94年
    10月11日縮短刑期假釋出監（殘刑有期徒刑1 年2 月又15日
    ）；又於93年間因施用毒品案件，經本院以95年度訴字第
    706 號判處應執行有期徒刑1 年10月確定；上開假釋因而經
    法院撤銷，且上開各案所犯之罪復經本院以96年度聲減字第
    1727號裁定減刑並定應執行有期徒刑11月確定，嗣於96年12
    月22日執行完畢出監。詎其仍不知悔改，竟基於意圖為自己
    不法所有，本於竊盜之犯意，先於(一)97年5 月3 日10時43分
    許，攀爬圍牆進入乙○○位於屏東縣萬丹鄉○村段137 號之
    住處庭院，徒手竊取置放於乙○○住處庭院地上之電線15公
    尺【價值約新臺幣（下同）3,000 元】，得手後，於翌日（
    同年5 月4 日）14時30分許，在萬丹鄉○○○道路上將上開
    所竊得之電線以400 元之代價變賣與姓名年籍不詳之流動舊
    貨商，並將變賣所得花用殆盡；(二)再於97年5 月6 日10時6
    分許，以相同手法攀爬進入上開乙○○之住處庭院內，徒手
    竊取置放於庭院圍牆旁之農藥噴霧器1 台（價值約9,000 元
    ），得手後先將上開農藥噴霧器以機車載運至其位於屏東縣
    萬丹鄉○○村○○路103 巷31弄86號住處堆放後，再接續於
    同日11時26分許返回乙○○之上開住處，再以相同方式竊取
    置放於庭院圍牆旁之鋤草機1 台（價值約8,000 元），得手
    後，於同日14時許，在萬丹鄉○○○道路上將上開所竊得之
    農藥噴霧器及鋤草機以共1,100 元之代價變賣與姓名年籍不
    詳之流動舊貨商，並將變賣所得花用殆盡。嗣經警循線查獲
    上情。
二、案經屏東縣警察局屏東分局報告臺灣屏東地方法院檢察署檢
    察官偵查起訴。
    理  由
一、本案被告甲○○所犯為死刑、無期徒刑或最輕本刑為3 年以
    上有期徒刑以外之罪，其於準備程序中就被訴事實為有罪之
    陳述，經法官告知簡式審判程序之旨，並聽取公訴人之意見
    後，依刑事訴訟法第273 條之1 第1 項規定，裁定進行簡式
    審判程序，合先敘明。
二、上揭事實業據被告甲○○於本院審理中供認不諱，核與證人
    即被害人乙○○於警詢中之證述相符，復有查獲員警簡燕章
    之偵查報告、現場照片及監視錄影器翻拍照片共10幀在卷可
    按，是本件事證明確，被告犯行堪以認定。
三、核被告甲○○所為，係犯刑法第321 條第1 項第2 款踰越牆
    垣竊盜罪。又被告先後竊取農藥噴霧器、鋤草機之行為，係
    於密接之時間內為之，此復經被告供承：當時就想把農藥噴
    霧器和鋤草機同時偷走，因農藥噴霧器體積較大不易搬動，
    故先搬運回家後，再返回乙○○住處竊取鋤草機等語在卷（
    見本院卷第22頁），是被告顯係本於主觀上同一犯罪計畫，
    在時間及空間密切接近之情形下，實施2 次竊盜之行為，應
    論以包括一罪之接續犯，而僅構成1 次竊盜行為，起訴意旨
    認應論以2 罪，尚有未洽。查被告前於92年間因施用毒品案
    件，經本院以92年度訴字第778 號判處有期徒刑7 月確定；
    又於93年間因竊盜案件，經本院以93年度易字第333 號判處
    有期徒刑1 年確定；再於同年間因施用毒品案件，經本院以
    93 年 度訴字第478 號判處應執行有期徒刑10月確定；上開
    3 案接續執行，嗣於94年10月11日縮短刑期假釋出監（殘刑
    有期徒刑1 年2 月又15日）；又於93年間因施用毒品案件，
    經本院以95年度訴字第706 號判處應執行有期徒刑1 年10月
    確定；上開假釋因而經法院撤銷，且上開各案所犯之罪復經
    本院以96年度聲減字第1727號裁定減刑並定應執行有期徒刑
    11月確定，嗣於96年12月22日執行完畢出監，此有臺灣高等
    法院被告前案紀錄表在卷可按，其受有期徒刑執行完畢，於
    5 年以內故意再犯本件最重本刑為有期徒刑以上之2 罪，為
    累犯，應依刑法第47條第1 項之規定，加重其刑。被告所犯
    2 罪間，犯意各別，行為互殊，應予分論併罰。爰審酌被告
    為國中畢業，素行非佳，其正值青壯，竟不思正途謀生，而
    下手行竊，惟其所竊取之財物非鉅，且犯後已坦承犯行、態
    度尚佳等一切情狀，分別量處如主文所示之刑，並定其應執
    行之刑。至檢察官雖具體求刑有期徒刑1 年6 月，惟審酌被
    告之素行、犯罪情節及所生損害，本院認量處前開之刑，已
    足懲戒其犯行，求刑意旨，毋寧過重，附此敘明。
據上論斷，應依刑事訴訟法第273 條之1 第1 項、第299 條第1
項前段，刑法第321 條第1 項第2 款、第47條第1 項、第51條第
5款 ，判決如主文。
本案經檢察官顏珮珊到庭執行職務
中    華    民    國    97    年    8     月    25    日
                  刑事第二庭    法  官  陳海寧
以上正本證明與原本無異。
如不服本判決應於收受本判決送達後10日內向本院提出上訴書狀
，其未敘述上訴理由者，並得於提起上訴後10日內向本院補提理
由書狀（均須按他造當事人之人數附繕本）「切勿逕送上級法院
」
中    華    民    國    97    年    8     月    25    日
                                書記官  馮得弟
附錄本案論罪科刑法條
刑法第321條（加重竊盜罪）
犯竊盜罪而有左列情形之一者，處6 月以上、5 年以下有期徒刑
：
一、於夜間侵入住宅或有人居住之建築物、船艦或隱匿其內而犯
    之者。
二、毀越門扇、牆垣或其他安全設備而犯之者。
三、攜帶兇器而犯之者。
四、結夥三人以上而犯之者。
五、乘火災、水災或其他災害之際而犯之者。
六、在車站或埠頭而犯之者。
前項之未遂犯罰之。


司法院資訊處製作；財團法人民間司法改革基金會備份。
